最高法院刑事判決　　　　　　九十四年度台上字第五０八二號
　　上　訴　人　甲○○
　　　　　　　　　　　　13號.
　　　　　　　　　　　　9在.
上列上訴人因強盜案件，不服台灣高等法院台中分院中華民國九
十四年六月七日第二審判決（九十四年度上訴字第八八六號，起
訴案號：台灣台中地方法院檢察署九十三年度偵緝字第七四四號
），提起上訴，本院判決如下：
    主  文
上訴駁回。
    理  由
按刑事訴訟法第三百七十七條規定，上訴於第三審法院，非以判
決違背法令為理由，不得為之。是提起第三審上訴，應以原判決
違背法令為理由，係屬法定要件。如果上訴理由狀並未依據卷內
訴訟資料，具體指摘原判決不適用何種法則或如何適用不當，或
所指摘原判決違法情事，顯與法律規定得為第三審上訴理由之違
法情形，不相適合時，均應認其上訴為違背法律上之程式，予以
駁回。本件上訴人甲○○上訴意旨略稱：(一)、廖滄耀於警訊時雖
指稱其於民國九十二年六月八日上午五時三十六分許，在台中市
○○街一七三巷口，與上訴人共同強盜戴寶鳳之財物云云，但廖
滄耀於第一審已具結證稱：與伊共同強盜者並非上訴人，在警局
因警員要伊指出一名共犯，伊乃隨便指上訴人為共犯等語，其警
訊中之供詞既與審判中所言不符，依刑事訴訟法第一百五十九條
之二規定，其警訊時之供詞除非具有較可信之特別情況，不得作
為證據。(二)、被害人戴寶鳳於檢察官九十三年七月二十九日下午
偵查中雖證稱：上訴人之身高、體型與搶劫其財物者之身高、體
型完全一樣，講話之聲音也一樣，伊認為上訴人為歹徒之一等語
。但檢察官並未予上訴人直接詰問戴寶鳳之機會，且身高、體型
、聲音與上訴人相同者，並非一定為上訴人，故其指認有違經驗
法則。(三)、上訴人請求與被害人對質並詰問之，並要求測謊，原
判決認無調查必要，有判決理由不備之違法等語。
惟查證據之取捨、證據證明力之判斷及事實有無之認定，為事實
審法院之職權，苟其取捨、判斷與認定，並不違背論理法則及經
驗法則，即不容任意指為違法，而執為第三審適法之上訴理由。
原審認定上訴人有原判決所載與廖滄耀共同強盜戴寶鳳之財物之
犯行，係以該事實已據共犯廖滄耀於警詢、偵查及第一審法院九
十三年度訴字第一００一號刑事案件審理中陳述詳實，並於偵查
中當庭指認上訴人無訛，核與被害人於警詢及偵查中指述情節相
符。被害人戴寶鳳於偵查中亦當庭指認上訴人，並具結證稱：上
訴人與搶其財物者之身高、體型完全一樣，聲音也一樣，伊認為
歹徒就是上訴人等語。此外，復有廖滄耀出售被害人之手機之讓
渡切結書、贓物認領保管單等在卷可稽，並經全德志通訊行之職
員杜育珊於警詢時證述屬實等證據資料，予以綜合判斷，認上訴
人所為，成立刑法第三百三十條第一項之攜帶兇器強盜罪，並於
法定刑內量處其刑，已詳其所憑證據及認定之理由。並指駁、
說明上訴人否認犯罪，所辯何以為卸責飾詞；廖滄耀雖於第一審
九十三年十一月十五日審理時改稱：與其共同強盜者非上訴人云
云，然與前揭事證不符，且上訴人與廖滄耀均陳稱二人為朋友，
並無仇怨等語，足見廖滄耀無誣陷上訴人之理，是其翻異之詞，
意在迴護上訴人，為不可採；上訴人之妹古晏蒨於原審證稱：伊
對上訴人於案發日之行蹤毫無知悉等語，無從為有利上訴人之認
定；戴寶鳳經第一審傳拘無著，經原審傳喚亦未到案，審酌戴寶
鳳於偵查中已當庭指認、結證，認無再傳喚之必要；本件事證已
明，亦無庸作測謊之鑑定。所為論斷，均有卷存證據資料可資覆
按。從形式上觀察，並無違背法令之情形存在。查廖滄耀除於警
詢時指證上訴人為本件強盜案之共犯外，於偵查及第一審另案審
理中亦為相同之指述，其於第一審審理時雖翻異前詞，改稱上訴
人未涉案云云，但原判決已說明其為不可採信之理由，況除去廖
滄耀警訊中之供述外，於判決本旨亦不生影響，上訴意旨就原審
認事、採證職權之合法行使及原判決已論列說明之事項，任意指
摘為違法，自非合法之上訴理由。又被害人於偵查時已當庭指認
結證上訴人為強盜其財物者之一，上訴人於審理時雖聲請傳訊被
害人，但被害人先後經第一審及原審傳拘無著，原判決因而認被
害人既已於偵查中證述明確，又傳拘無著，而說明本件事證已明
，無再傳喚之必要，亦無須對上訴人為測謊鑑定之理由，上訴意
旨就原審調查證據職權之行使，依憑己見指摘為違法，重為事實
之爭執，否認犯罪，亦非適法之第三審上訴理由。衡以前開說明
，其上訴為違背法律上之程式，應予駁回。
據上論結，應依刑事訴訟法第三百九十五條前段，判決如主文。
中　　華　　民　　國　九十四　年　　九　　月　 十五 　日
                      最高法院刑事第十庭
                          審判長法官  陳　正　庸
                                法官  賴　忠　星
                                法官  王　居　財
                                法官  林　開　任
                                法官  林　立　華
      本件正本證明與原本無異
                                      書  記  官
中　　華　　民　　國　九十四　年　　九　　月　二十一　日
                                                      Ｅ
